【裁判字號】    99,緊家護抗,3
【裁判日期】    990628
【裁判案由】    緊急保護令
【裁判全文】
臺灣臺北地方法院民事裁定           99年度緊家護抗字第3號
    抗  告  人  甲○○
上列抗告人與相對人台北市政府警察局文山第二分局間聲請緊急
保護令事件，對於中華民國99年5月25日本院99年度緊家護字第9
號所為裁定提起抗告，本院裁定如下：
    主    文
抗告駁回。
    理    由
一、相對人於原審聲請意旨略以：抗告人為被害人石玉翠之長子
    ，為財產分配及房子過戶問題，於民國99 年5月23日23時許
    與其妻王煥芹前往被害人台北市○○區○○街121巷17弄7號
    2 樓住處，執意談財產分配事宜，並試圖用雙手及身體衝撞
    被害人，至抗告人之女譚庚妮出言阻止時，並以自殘相脅後
    ，始罷手返家。惟翌日20時許抗告人與其妻王煥芹又至被害
    人前揭住處，大喊並要求被害人開門，被害人因害怕拒絕開
    門，竟踹打鐵門，致鐵門多處凹陷毀壞，鎖頭亦遭破壞致無
    法正常關閉，抗告人對被害人實施前揭不法侵害行為，已發
    生家庭暴力事件，可認被害人有繼續遭受抗告人實施不法侵
    害行為之急迫危險，為此依家庭暴力防治法之規定，聲請核
    發緊急保護令等情。
二、抗告意旨略以：相對人所陳述之事實與現實不符，原審核發
    緊急保護令實有不當，為此提起抗告，求為廢棄原裁定等語
    。
三、按家庭暴力防治法所稱家庭暴力者，謂指家庭成員間實施身
    體或精神上不法侵害之行為，家庭暴力防治法法第2條第1款
    定有明文。次按法院核發暫時保護令或緊急保護令，得不經
    審理程序；法院為保護被害人，得於通常保護令審理終結前
    ，依聲請核發暫時保護令；聲請人於聲請通常保護令前聲請
    暫時保護令或緊急保護令，其經法院准許核發者，視為已有
    通常保護令之聲請；暫時保護令、緊急保護令自核發時起生
    效，於聲請人撤回通常保護令之聲請、法院審理終結核發通
    常保護令或駁回聲請時失其效力，同法第16條第1、2、5、6
    項亦有明文。又緊急保護令為緊急、暫時之命令，其所要求
    證明家庭暴力事實之證據，不以經嚴格證明為必要，僅須聲
    請人釋明有正當理由足認被害人有受相對人（加害人）家庭
    暴力之急迫危險，法院即得核發一定內容之緊急保護令，以
    收迅速保護被害人之效。而法院於核發緊急保護令後，應即
    進行通常保護令事件之審理，就是否確有家庭暴力之事實及
    有無核發通常保護令之必要，再為調查審酌，俾兼顧相對人
    （加害人）權益之保障。（最高法院93年度台抗字第42號裁
    定參照）。
四、經查，相對人主張被害人石玉翠於上揭時、地遭抗告人實施
    身體上、精神上之不法侵害行為等情，業據其提出戶籍謄本
    、照片、台北市政府警察局文山分局第二分局處理家庭暴力
    案件調查紀錄表、警局調查筆錄等件以為釋明，原審認該證
    據已足釋明其主張之事實，先行核發家庭暴力防治法第14條
    第1項第1、2、4 款之緊急保護令，再依同法第16條第5項視
    為已有通常保護令之聲請，開始進行通常保護令事件之審理
    ，揆諸前揭說明，於法洵無違誤。抗告人雖否認有家暴等為
    由，提起抗告，然此係原審通常保護令事件審理時所應調查
    之事項，抗告人所為指摘，即非有理。從而，抗告意旨指摘
    原裁定不當，求予廢棄，為無理由，應予駁回。爰裁定如主
    文。
中    華    民    國    99    年    6     月    28    日
                  家事法庭審判長法  官  曾部倫
                                法  官  李維心
                                法  官  彭南元
以上正本係照原本作成。
本裁定除以適用法規顯有錯誤為理由，不得再抗告。
如提起再抗告，應於收受送達後十日內委任律師為代理人向本院
提出再抗告狀，應同時表明再抗告理由。
中    華    民    國    99    年    6     月    28    日
                                書記官  尹遜言

司法院資訊處製作；財團法人民間司法改革基金會備份。
